<?xml version="1.0" encoding="UTF-8" standalone="yes"?>
<Wordlist>
    <Paradigm pdgId="1221864" lemma="нападда+ць" tag="VDPNX" meaning="нападдаць што-небудзь (нападдаць стос кніг), каму-небудзь (нападдаць усім), чым-небудзь (нападдаць нагой)">
        <Variant id="a" pravapis="A2008" lemma="нападда+ць">
            <Slounik name="piskunou2012" idx="106274">{b}нападда´ць{/b}* {i}зак.{/i}, -да´м, -дасі´, -да´сць, -дадзі´м {i}і{/i} ({i}радзей{/i}) -дамо´, -дасце´ {i}і{/i} ({i}радзей{/i}) -дасцё, -даду´ць; {i}ПЧ{/i} нападда´ў, -ала´, -ало´ /// v14{sup}1{/sup} B/b</Slounik>
            <Form tag="0">нападда+ць</Form>
            <Form tag="F1S">нападда+м</Form>
            <Form tag="F2S">нападдасі+</Form>
            <Form tag="F3S">нападда+сць</Form>
            <Form tag="F1P">нападдадзі+м</Form>
            <Form tag="F1P">нападдамо+</Form>
            <Form tag="F2P">нападдасце+</Form>
            <Form tag="F2P">нападдасцё+</Form>
            <Form tag="F3P">нападдаду+ць</Form>
            <Form tag="PMS">нападда+ў</Form>
            <Form tag="PFS">нападдала+</Form>
            <Form tag="PNS">нападдало+</Form>
            <Form tag="PXP">нападдалі+</Form>
            <Form tag="I2S">нападда+й</Form>
            <Form tag="I2P">нападда+йце</Form>
            <Form tag="PG">нападда+ўшы</Form>
        </Variant>
    </Paradigm>
    <Paradigm pdgId="1222310" lemma="недазда+ць" tag="VTPNX">
        <Variant id="a" pravapis="A2008" lemma="недазда+ць">
            <Slounik name="piskunou2012" idx="111426">{b}недазда´ць{/b} {i}зак.{/i}, недазда´м, -дасі´, -да´сць, -дадзі´м {i}і{/i} ({i}радзей{/i}) -дамо´, -дасце´ {i}і{/i} ({i}радзей{/i}) -дасцё, -даду´ць; {i}ПЧ{/i} недазда´ў, -дала´, -дало´ ({i}н. экзамены і пад.{/i}) /// v14{sup}1{/sup} B/b</Slounik>
            <Form tag="0">недазда+ць</Form>
            <Form tag="F1S">недазда+м</Form>
            <Form tag="F2S">недаздасі+</Form>
            <Form tag="F3S">недазда+сць</Form>
            <Form tag="F1P">недаздадзі+м</Form>
            <Form tag="F1P">недаздамо+</Form>
            <Form tag="F2P">недаздасце+</Form>
            <Form tag="F2P">недаздасцё+</Form>
            <Form tag="F3P">недаздаду+ць</Form>
            <Form tag="PMS">недазда+ў</Form>
            <Form tag="PFS">недаздала+</Form>
            <Form tag="PNS">недаздало+</Form>
            <Form tag="PXP">недаздалі+</Form>
            <Form tag="I2S">недазда+й</Form>
            <Form tag="I2P">недазда+йце</Form>
            <Form tag="PG">недазда+ўшы</Form>
        </Variant>
    </Paradigm>
    <Paradigm pdgId="1222340" lemma="недапрада+ць" tag="VTPNX">
        <Variant id="a" pravapis="A2008" lemma="недапрада+ць">
            <Slounik name="piskunou2012" idx="111661">{b}недапрада´ць{/b} {i}зак.{/i}, -да´м, -дасі´, -да´сць, -дадзі´м {i}і{/i} ({i}радзей{/i}) -дамо´, -дасце´ {i}і{/i} ({i}радзей{/i}) -дасцё, -даду´ць; {i}ПЧ{/i} недапрада´ў, -дала´, -дало´ /// v14{sup}1{/sup} B/b</Slounik>
            <Form tag="0">недапрада+ць</Form>
            <Form tag="F1S">недапрада+м</Form>
            <Form tag="F2S">недапрадасі+</Form>
            <Form tag="F3S">недапрада+сць</Form>
            <Form tag="F1P">недапрададзі+м</Form>
            <Form tag="F1P">недапрадамо+</Form>
            <Form tag="F2P">недапрадасце+</Form>
            <Form tag="F2P">недапрадасцё+</Form>
            <Form tag="F3P">недапрададу+ць</Form>
            <Form tag="PMS">недапрада+ў</Form>
            <Form tag="PFS">недапрадала+</Form>
            <Form tag="PNS">недапрадало+</Form>
            <Form tag="PXP">недапрадалі+</Form>
            <Form tag="I2S">недапрада+й</Form>
            <Form tag="I2P">недапрада+йце</Form>
            <Form tag="PG">недапрада+ўшы</Form>
        </Variant>
    </Paradigm>
    <Paradigm pdgId="1228637" lemma="узда+ць" tag="VDPNX" meaning="уздаць каму-небудзь славу">
        <Variant id="a" pravapis="A2008" lemma="узда+ць">
            <Slounik name="piskunou2012" idx="195230">{b}узда´ць{/b}* {i}зак.{/i}, узда´м, -дасі´, -да´сць, -дадзі´м {i}і{/i} ({i}радзей{/i}) -дамо´, -дасце´ {i}і{/i} ({i}радзей{/i}) -дасцё, -даду´ць; {i}ПЧ{/i} узда´ў, уздала´, -ло´ ({i}прыбавіць пары{/i} {i}ў лазні; адлупцаваць{/i}, {i}набіць{/i}) /// v14{sup}1{/sup} B/b</Slounik>
            <Form tag="0">узда+ць</Form>
            <Form tag="F1S">узда+м</Form>
            <Form tag="F2S">уздасі+</Form>
            <Form tag="F3S">узда+сць</Form>
            <Form tag="F1P">уздадзі+м</Form>
            <Form tag="F1P">уздамо+</Form>
            <Form tag="F2P">уздасце+</Form>
            <Form tag="F2P">уздасцё+</Form>
            <Form tag="F3P">уздаду+ць</Form>
            <Form tag="PMS">узда+ў</Form>
            <Form tag="PFS">уздала+</Form>
            <Form tag="PNS">уздало+</Form>
            <Form tag="PXP">уздалі+</Form>
            <Form tag="I2S">узда+й</Form>
            <Form tag="I2P">узда+йце</Form>
            <Form tag="PG">узда+ўшы</Form>
        </Variant>
    </Paradigm>
    <Paradigm pdgId="1226278" lemma="прыўда+цца" tag="VIPRX">
        <Variant id="a" pravapis="A2008" lemma="прыўда+цца">
            <Slounik name="piskunou2012" idx="156729">{b}прыўда´цца{/b} {i}зак.{/i}, прыўда´мся, -дасі´ся, -да´сца, -дадзі´мся {i}і{/i} ({i}радзей{/i}) -дамо´ся, -дасце´ся {i}і{/i} ({i}радзей{/i}) -дасцёся, -даду´цца; {i}ПЧ{/i} прыўда´ўся, прыўдала´ся, -ло´ся /// v14{sup}1{/sup} B/b</Slounik>
            <Form tag="0">прыўда+цца</Form>
            <Form tag="F1S">прыўда+мся</Form>
            <Form tag="F2S">прыўдасі+ся</Form>
            <Form tag="F3S">прыўда+сца</Form>
            <Form tag="F1P">прыўдадзі+мся</Form>
            <Form tag="F1P">прыўдамо+ся</Form>
            <Form tag="F2P">прыўдасце+ся</Form>
            <Form tag="F2P">прыўдасцё+ся</Form>
            <Form tag="F3P">прыўдаду+цца</Form>
            <Form tag="PMS">прыўда+ўся</Form>
            <Form tag="PFS">прыўдала+ся</Form>
            <Form tag="PNS">прыўдало+ся</Form>
            <Form tag="PXP">прыўдалі+ся</Form>
            <Form tag="I2S">прыўда+йся</Form>
            <Form tag="I2P">прыўда+йцеся</Form>
            <Form tag="PG">прыўда+ўшыся</Form>
        </Variant>
    </Paradigm>
</Wordlist>
